【裁判字號】    98,交聲,44
【裁判日期】    980409
【裁判案由】    違反道路交通管理處罰條例聲明異議
【裁判全文】
臺灣苗栗地方法院交通事件裁定          98年度交聲字第44號
原處分機關  交通部公路總局新竹區監理所苗栗監理站
異  議  人
即受處分人  甲○○
上列異議人即受處分人因違反道路交通管理處罰條例案件，對於
交通部公路總局新竹區監理所苗栗監理站民國98年2 月19日所為
之竹監苗字第裁54-ZGP013063號處分（原舉發案號：公警局交字
第ZGP013063 號），聲明異議，本院裁定如下：
    主  文
異議駁回。
    理  由
一、按汽車行駛於應繳費之公路、橋樑、隧道或輪渡，不依規定
    繳費者，處汽車所有人或駕駛人新臺幣（下同）3,000 元以
    上6,000 元以下罰鍰，並追繳欠費，道路交通管理處罰條例
    第27條第1 項定有明文。
二、原處分意旨略以：異議人即受處分人甲○○所有車牌號碼6H
    -6467 號自用小客車於民國97年9 月27日18時29分許，行經
    交通部臺灣區○道○○○路局大甲收費站北（第9 車道）電
    子收費（ETC ）車道，為內政部警政署國道公路警察局第七
    警察隊大甲分隊員警舉發：「行駛於應繳費之公路而不依規
    定繳費」違規；嗣異議人於舉發通知單所載期限內到案申訴
    ，經原處分機關函請原舉發單位查覆後，仍認異議人有上開
    違規行為明確，乃依道路交通管理處罰條例第27條第1 項暨
    違反道路交通管理事件統一裁罰基準及處理細則第41條第4
    項規定，於98年2 月19日裁處異議人罰鍰新臺幣3,000 元，
    原處分並無不法等語。
三、異議意旨略以：異議人確實已向遠通更換新的e 通機，並於
    當日補繳多筆費用，惟遠通服務人員獨漏97年11月12日此筆
    費用，非異議人故意疏失，為此向法院聲明異議，請求撤銷
    原處分等語。
四、經查：
（一）異議人所有之上開自小客車，於97年9 月27日18時29分許
      ，行經高速公路大甲收費站北第9 車道之電子收費車道，
      因無e 通機或其他問題致未完成扣款，異議人未於期限內
      補繳通行費等情，有舉發違反道路交通管理事件通知單1
      份在卷可憑。
（二）次按處理違反道路交通管理事件，有關文書送達之程序，
      依行政程序法之規定，違反道路交通管理事件統一裁罰基
      準及處理細則第5 條規定甚明。而送達，於應受送達人之
      住居所、事務所或營業所為之；於應送達處所不獲會晤應
      受送達人時，得將文書付與有辨別事理能力之同居人、受
      僱人或應送達處所之接收郵件人員，行政程序法第72條第
      1 項前段、第73條第1 項亦定有明文。據此，於應送達處
      所不獲會晤應受送達人時，倘已依上開規定將文書付與有
      辨別事理能力之同居人、受僱人或應送達處所之接收郵件
      人員，即已發生合法送達之效力。至同居人、受僱人或應
      送達處所之接收郵件人員何時將文書轉交應受送達人，於
      合法送達之效力不生影響。查本件補繳通行費之通知單，
      業經遠通電收股份有限公司（下稱遠通公司）於97年10月
      20日交付臺北郵局投遞，經該局於同年月22日送達至異議
      人之車籍地址即苗栗縣通霄鎮○○里○○鄰○○路228 號5
      樓之1 ，並由異議人之大嫂代為簽收無誤，此有高速公路
      局委託遠通電收公司辦理電子收費業務送達證書1 份附卷
      足憑。由是可知，本件補繳通行費之通知單確實已合法送
      達於異議人，然異議人既已得知悉應補繳通行費之訊息，
      卻未於應補繳期限內繳清費用，則本件違規事由自可歸責
      於異議人甚明。
（三）異議人雖以前詞置辯，惟依據遠通公司於98年3 月26日以
      總發字第09800279號函覆略以：「二、（一）．．經查本
      案肇因於異議人於97年9 月27日，行經大甲收費站扣款失
      敗，且異議人未於繳費期限內補繳通行費所致。（二）．
      ．（三）查本案異議人曾於97年10月31日至本公司古坑門
      市，本公司依一般作業程序，輸入車號查詢欠費後，發現
      有2 筆欠費未繳，分別為97年9 月27日及97年10月22日，
      惟該日異議人僅以現金繳交其中1 筆（欠費日期為97年10
      月22日之通行費用）40元，是以並無異議人所稱之本公司
      漏失少繳之情形。（四）本案之欠費發生於97年9 月27日
      ，97年10月12日本公司已寄出補繳通知單至異議人之車籍
      地址，並加收作業處理費50元，異議人於97年10月31日至
      門市時因已逾自動繳款期已加收作業處理費，是否異議人
      對於繳費金額有所爭議而暫時拒絕繳交此筆費用不得而知
      ，惟門市當天確實僅收取40元，絕無遺漏繳交。（五）查
      異議人於97年11月13日至關西門市反應e 通機異常，門市
      人員立即提供新機供異議人更換並使用，依門市人員查詢
      系統資料，客戶當天僅查詢欠費並未補繳，異議人稱『當
      日補繳多筆費用．．』與事實不符。」等語，有上開書函
      1 份暨函附之交通部臺灣區○道○路局電子收費服務單一
      案件查詢交易明細表、客服系統服務畫面資料、交通部臺
      灣區○道○○○路局委託遠通電收股份有限公司補繳通行
      費及作業處理費通知單及高速公路局委託遠通電收公司辦
      理電子收費業務送達證書等各1 份在卷可稽（見本院卷第
      18至26頁）。足徵異議人曾至遠通公司查詢上開車輛之欠
      繳費用，經該公司服務人員提供其所欠繳之資訊後，異議
      人仍未當場補繳本件違規所應繳之通行費用，難謂遠通公
      司有何作業疏失之處，是異議人前開所辯，顯係事後卸責
      之詞，委不足採。從而，異議人有行駛於應繳費之公路不
      依規定繳費之行為，且經合法舉發一事堪予認定，本件事
      證明確，應依法論科。
五、綜上所述，本件異議人既有前揭汽車行駛於應繳費之公路不
    依規定繳費之違規行為，原處分機關依道路交通管理處罰條
    例第27條第1 項之規定及違反道路交通管理事件統一裁罰基
    準表，裁處異議人罰鍰3,000 元，核無違法或不當之情事，
    聲明異議意旨仍執前詞，任意指摘原處分，並無理由，應予
    駁回。
六、據上論斷，應依道路交通管理處罰條例第87條第2 項，道路
    交通案件處理辦法第19條，裁定如主文。
中    華    民    國    98    年    4     月    9     日
                  交通法庭  法  官  林卉聆
以上正本證明與原本無異。
如不服本裁定應於送達後5 日內向本院提出抗告狀。
                            書記官  楊慧萍
中    華    民    國    98    年    4     月    9     日


司法院資訊處製作；財團法人民間司法改革基金會備份。
